臺灣高雄地方法院交通事件裁定　　　　 94年度交聲字第485號
原處分機關　高雄市政府
異　議　人　甲○○
上列異議人因違反道路交通管理處罰條例案件，對於高雄市政府
中華民國94年5 月30日所為之裁決（裁決書字號：高市府交裁字
第32－ＢO0000000號）聲明異議，本院裁定如下：
    主  文
異議駁回。
    理  由
一、異議意旨略以：異議人於民國94年1 月15日凌晨1 時58分許
    ，駕駛車號XZO-809 號重型機車行經高雄市○○區○○路與
    宏光街口，遭警欄停實施呼氣式酒精測試，異議人當時因口
    腔破皮潰爛，恐遭受感染，故詢問員警是否可改以抽血方式
    檢測，絕無拒絕酒測之意，但員警對異議人之請求均相應不
    理，並以異議人「拒絕接受酒精濃度測試之檢定」為由，開
    立罰單，實有違誤，爰依法聲明異議等語。
二、按汽車駕駛人拒絕接受酒精濃度是否超過規定標準、是否吸
    食毒品、迷幻藥、麻醉藥品及其相類似之管制藥品之測試檢
    定者，處新台幣（下同）6 萬元罰鍰，並當場移置保管其車
    輛及吊銷其駕駛執照，道路交通管理處罰條例第35條第3 項
    定有明文。
三、經查，本件異議人於94年1 月15日凌晨1 時58分許駕駛車號
    XZO-809 號重型機車行經高雄市○○路及宏光街口，為警欄
    停並要求實施呼氣式酒精測試，因異議人拒絕警方以呼氣式
    進行酒測，而為警開具「舉發違反道路交通管理事件通知單
    」，嗣並於同年5 月30日經高雄市○○○○○道路交通管理
    處罰條例第35條第3 項規定裁罰6 萬元罰鍰，並吊銷駕駛執
    照，3 年內禁考之事實，異議人並不爭執，並有高雄市政府
    警察局舉發違反道路交通管理事件通知單（高市警交字第
    B00000000 號）、高雄市○○○○道路交通管理事件裁決書
    （高市府交裁字第32-B00000000號）等在卷可查，此部分事
    實固堪認定。
四、而經證人即當時舉發異議人違規事實之警員彭金堂於本件異
    議人另案聲明異議（本院94年度交聲字第131 號，因異議人
    尚未經高雄市政府裁決，而屬異議不合法，裁定異議駁回）
    時到庭證稱：「當日我們執行酒測專案，... 我們看到異議
    人騎乘機車未戴安全帽，我們就欄停異議人，並詢問異議人
    為何沒有戴安全帽，我們當時就聞到異議人身上有酒味，我
    們就請異議人提示證件，異議人表示他在漢民路有喝酒，如
    果酒測的話一定會超過酒測值，我就請異議人配合我們進行
    酒測，異議人說他有吃檳榔嘴巴破了，異議人說他要以抽血
    的方式檢測，我們就告知異議人說我們的酒測吸管都是經過
    消毒及套裝，且經中央標準局檢驗合格的，我們告知異議人
    請配合我們的酒測一共有六次，... 異議人拒絕酒測後，就
    轉身離開現場」等語（見上揭本院94年度交聲字第131 號卷
    第13頁）。足見當時係因異議人心理害怕實施酒測後，測試
    結果超過取締標準，而為警開立罰單或移送法辦，故諉稱因
    嘴破怕感染而拒絕警方酒測。參以酒後駕車者，為避免受罰
    ，於遭警攔檢施以酒測時常心存僥倖，而有故為吐氣量不足
    或根本未吐氣，甚與警方虛與委蛇、推三阻四之情，亦時有
    所聞，是證人之證述應與實情相符。且警員既已一再對異議
    人告稱酒測器業經消毒、安全無虞，異議人猶仍空言嘴破怕
    感染拒絕呼氣測試，顯然係推託之詞，不足採信。異議人拒
    絕接受警方酒精濃度測試檢定之事實，甚為明確。是原處分
    機關依道路交通管理處罰條例第35條第3 項規定，裁處異議
    人罰鍰6 萬元，並吊銷其駕駛執照，於法有據，裁處之罰鍰
    金額及方式亦無不當，本件異議為無理由，應予駁回。
四、據上論斷，應依道路交通案件處理法第19條，裁定如主文。
中　　華　　民　　國　　94　　年　　11　　月　　29　　日
                      交通法庭  法　官  紀凱峰
以上正本證明與原本無異。
如不服本裁定，應於收受送達後5 日內向本院提出抗告狀。
中　　華　　民　　國　　94　　年　　11　　月　　30　　日
　　　　　　　　　　　　　　　　書記官  黃進遠
